臺灣高等法院刑事判決　　　　　　　 100年度上易字第2474號
上　訴　人　臺灣板橋地方法院檢察署檢察官
被　　　告　侯仁富
上列上訴人因被告違反毒品危害防制條例案件，不服臺灣板橋地
方法院100年度易字第2314號，中華民國100年9月2日第一審判決
（聲請簡易處刑案號：臺灣板橋地方法院檢察署100年度毒偵字
第626號），提起上訴，本院判決如下：
    主  文
原判決撤銷，發回臺灣板橋地方法院。
    理  由
一、原判決略以：被告侯仁富於100年1月10日為警查獲，經新北
    市政府警察局三重分局採尿送驗，經檢驗結果呈甲基安非他
    命陽性反應，業經臺灣板橋地方法院於100年4月21日以100
    年度簡字第2623號判處有期徒刑6月，並於100年5月16日確
    定在案(下稱前案)。查毒品於尿液中排出之最長時限，受施
    用劑量、施用方式、個人體質及其代謝情況等因素影響，因
    個案而異，一般可檢出最長時間為安非他命1至4天，甲基安
    非他命1至5天等情，已據行政院衛生署管制藥品管理局以90
    年5月4日管檢字第93902號函釋明確。本件被告涉犯施用第
    二級毒品之犯罪時間為100年1月5日，經警採尿送驗結果，
    其甲基安非他命濃度為26684ng/ml、安非他命濃度為6383ng
    /ml (尿液編號:C0000000號)，而其於前案為警所採之尿液
    ，經送驗結果，甲基安非他命濃度為2083ng/ml、安非他命
    濃度為1702ng/ml (臺灣板橋地方法院檢察署100年度毒偵字
    第6952號卷第74頁)，相較於本案採集之尿液檢驗結果，體
    內代謝之甲基安非他命、安非他命濃度均大幅減少，而第2
    次採尿之時間距離第1次採尿相隔約5日，被告於本案及前案
    亦均否認有何於採尿時間回溯96小時內施用毒品之行為，難
    認被告於本案查獲後至前案為警查獲之間，另有施用第二級
    毒品之犯行，應認本件犯罪事實，與前開確定判決認定之犯
    罪事實相同，為同一案件，而為前案確定判決效力所及，爰
    諭知免訴之判決云云。
二、惟查：
(一)上開行政院衛生署管制藥品管理局90年5月4日函釋內容:一
    、依據行政院衛生署90年4月16日衛署藥字第0900025270號
    移文單轉貴院90年4月6日基院政刑孝90訴124字第06702號函
    辦理。二、依文獻Clarke's lsolation and Identificatio
    n of Drugs第二版記述:施用海洛因、嗎啡、安非他命或甲
    基安非他命均能快速吸收。----施用甲基安非他命後24小時
    內，約有施用劑量之70%由尿中排出;施用安非他命後，總計
    約有施用劑量之90%在3至4天內由尿液排出。三、前開毒品
    ，其於尿液中排出之最長時限，受施用劑量、施用方式、個
    人體質及其代謝情況等因素影響，因個案而異，一般可檢出
    之最長時間為安非他命1至4天、甲基安非他命1至5天。另該
    局於92年3月10日以管檢字第0920001495號函說明二表示：
    服用安非他命後，於24小時內約有30%的劑量以安非他命原
    態排出，3至4天內排泄量為90%，甲基安非他命24小時內約
    有服用量之70%以原態排泄於尿液中---。另依據NIDA Rese
    arch Monograph 73記載，服用單一劑量安非他命後之尿液
    ，可檢測到原形安牛他命之時間可達29小時;服用單一劑量
    甲基安非他命後之尿液，可檢測到原形甲基安非他命之時間
    可達23小時。原審僅依上開行政院衛生署管制藥品管理局90
    年4月16日函釋為據，未考量同局92年3月10日函釋內容，審
    酌被告是否服用單一劑量，以及服用後24小時內自尿液排除
    之比例等問題，僅比較前後二次採尿之甲基安非他命濃度，
    泛言「濃度大幅減少」，所作結論已難期正確無誤。
(二)另依濫用藥物尿液檢驗作業準則第18條規定：初步檢驗結果
    在閾值以上或有疑義之尿液檢體，應再以氣相或液相層析質
    譜分析方法進行確認檢驗。確認檢驗結果在下列閾值以上者
    ，應判定為陽性：一、安非他命類藥物：(一）安非他命：
    500ng/mL。（二）甲基安非他命：甲基安非他命500ng/mL，
    且其代謝物安非他命之濃度在100ng/mL以上。再依臺灣檢驗
    科技股份有限公司濫用藥物檢驗報告，可檢出最低濃度安非
    他命為40ng/mL，甲基安非他命為90ng/mL，線性範圍上限濃
    度安非他命3500ng/mL，甲基安非他命3500ng/mL。被告於前
    案100年1月10日為警所採之尿液，經送驗結果，甲基安非他
    命濃度為2083ng/ml、安非他命濃度為1702ng/ml (100年毒
    偵字第695號卷第73頁)，顯逾上開可檢出最低濃度、線性範
    圍上限濃度，甚至確認檢驗之閾值500ng/ml，且明顯超過確
    認檢驗之閾值達2至4倍，能否遽認被告並無第二次施用犯行
    ，亦嫌速斷。何況，被告於前案為警查獲後，於警詢自白：
    最後一次是於100年1月3日在三重區○○○路上的大同公園
    內吸食的等語(100年毒偵字第695號卷警詢筆錄第3頁)，若
    然，該次施用，距100年1月10日採尿時，已達7日間隔，則
    前案尿液驗出甲基安非他命陽性反應，自不能排除係另行起
    意施用第二級毒品所致。
三、從而，原審遽認本件為前案判決效力所及，諭知免訴之判決
    ，尚嫌率斷。檢察官上訴核有理由，應由本院將原判決撤銷
    ，並不經言詞辯論，發回原審法院另為適法之判決。
據上論斷，應依刑事訴訟法第369條第1項後段、第372條，判決
如主文。
中    華    民    國   100    年    10    月    25    日
            刑事第十七庭  審判長法  官  王炳梁
                                法  官  黃雅芬
                                法  官  陳世宗
以上正本證明與原本無異。
不得上訴。
                                書記官  李佳穎
中    華    民    國   100    年    10    月    25    日